FELLIPE RIBEIRO MARTINS

NACIONALIDADE: BRASILEIRA

IDADE: 19 anos

ESTADO CIVIL: Solteiro

EMAIL: fellipermartins1@gmail.com

TELEFONE: (037) 99808-7729

Objetivo Profissional:

Como profissional experiente em Tecnologia da Informação, estou ansioso para continuar fazendo parte dos processos de TI da empresa. Tenho habilidades sólidas em hardware, redes de computadores e desenvolvimento de software, comprovadas por um histórico de sucesso na entrega de soluções eficazes. Estou comprometido em contribuir com minha experiência e conhecimento para impulsionar o sucesso da equipe e da empresa. Estou entusiasmado com a oportunidade de continuar contribuindo para o setor de TI e confiante de que posso agregar valor significativo à organização.

Formação Acadêmica:

Ensino Médio Completo – Escola Estadual Dona Antônia Valadares

Técnico em informática Completo – Senac Divinópolis

Inglês para T.I – Senac Divinópolis

Cursos e Treinamentos:

Assistente de montagem e manutenção de computadores

Operação de Redes de Computadores

Assistente de Desenvolvimento de Aplicativos Computacionais

(Python, Dart, Flutter, JavaScript, Node.js e React)

Fundamentos de TI hardware e software (fundação Bradesco)

Curso de terminal de Linux (Linux Tips)

Curso de JavaScript (Trybe)

Curso de Docker Essentials (Linux Tips)

Curso de Cloud computing (AdaTech)

Curso (Discover) Front-End (Rocketseat)

Curso de Java Essentials – (Linux Tips)

Curso de Python Essentials - (Linux Tips)

Curso de Node.js (IPED)

Curso Green Software Developer (DIO)

Curso de Inglês para T.I (Senac)

Certificação em AWS (Jornada do Dev)

Curso de Redes Básico (Cisco Systems)

Curso de SAP H4NA Básico (UP Cursos)

Fundamentos de Engenharia de Dados (Data Science Academy)

Habilidades e Competências

Dinâmico, integro e responsável.

Fácil aprendizado

Objetivo e Proativo

Capacidade de trabalhar em equipe

Conhecimento de Word e Excel.

Experiências:

Estagiário de Técnico em informática – TeleTécnico (01/03/2023 a 30/09/2023)

Estagiário de Analista de Redes – BYSERVER CLOUD (01/10/2023 a 01/02/2024)

Analista de Sistemas – Inovação Tecnologia (02/02/2024 - Presente)

GitHub:

https://github.com/Fellipexm

LinkedIn:

https://www.linkedin.com/in/fellipe-ribeiro-551097295/

Idiomas;

Português Nativo

Inglês básico

Habilitação;

CNH A

CNH B